臺灣桃園地方法院刑事判決
111年度審原金訴字第28號
公  訴  人  臺灣桃園地方檢察署檢察官
被      告  王暐勛


                    （另案於法務部○○○○○○○○附設勒戒所勒戒中）                
上列被告因詐欺等案件，經檢察官提起公訴（110年度偵字第358
74號），被告於準備程序中就被訴事實為有罪之陳述，經告知簡
式審判程序之旨，並聽取公訴人、被告之意見後，由本院合議庭
裁定由受命法官獨任進行簡式審判程序，判決如下：
   主      文
王暐勛犯如附表一所示之罪，各宣告如附表一「主文」欄所示之
刑；又犯偽造署押罪，處有期徒刑貳月，如易科罰金，以新臺幣
壹仟元折算壹日；不得易科罰金之各罪，應執行有期徒刑壹年肆
月；如附表二「偽造之型式」部分所示偽造之簽名及指印、扣案
如附表三編號1至5所示之物均沒收。
    事實及理由
一、本件犯罪事實及證據，除證據部分補充「被告王暐勛於本院
    準備程序及審理時之自白」外，餘均引用檢察官起訴書所載
    （詳如附件）。
二、論罪科刑：
（一）按刑法上財產犯罪之既未遂，係以財產已否入行為人實力
      支配下區別。是以行為人著手於詐欺取財行為後，被害人
      因而依指示將款項匯入指定帳戶時，因該帳戶為行為人之
      實力所支配，則應已構成既遂。查附表一編號2部分，告
      訴人李弘杰既已將款項匯入指定帳戶，該集團成員即得隨
      時領取帳戶內款項，則該筆款項已達於詐欺集團實際管領
      支配之範圍內，已屬既遂，縱嗣後未及提領，仍不影響犯
      罪之既遂，附此敘明。
（二）核被告就附表一編號1部分，係犯刑法第339條之4第1項第
      2款之三人以上共同詐欺取財罪及洗錢防制法第14條第1項
      之洗錢罪；就附表一編號2部分，則係犯刑法第339條之4
      第1項第2款之三人以上共同詐欺取財罪及洗錢防制法第14
      條第2項、第1項之洗錢未遂罪，公訴意旨認洗錢罪已達既
      遂程度，尚有誤會，又因僅行為態樣之既遂、未遂之分，
      即無庸引用刑事訴訟法第300條變更起訴法條（最高法院1
      01年度台上字第3805號判決意旨參照）；就附件起訴書犯
      罪事實欄一、末段所為，則係犯刑法第217條第1項之偽造
      署押罪。
（三）就附表一所示部分，被告王暐勛與陳革延、暱稱為「精彩
      」、「鴻哥」、「77」、「SS」等人及渠等所屬之詐欺集
      團成員間，就上開各犯行，均有犯意聯絡及行為分擔，均
      為共同正犯。
（四）就附表一所示部分，被告王暐勛先後提領如附表一編號1
      所載款項之行徑，係於密接之時、地，基於對同一告訴人
      蔡雅姍行詐欺之目的，侵害同一法益，堪認其主觀上係基
      於單一犯意接續所為，難以強行分割，因之，自應包括評
      價認僅構成接續犯之實質上一罪。
（五）就附表一編號1部分所示之犯行，被告係以一行為同時觸
      犯三人以上共同詐欺取財罪及一般洗錢罪；就附表一編號
      2部分所示之犯行，則係以一行為同時觸犯三人以上共同
      詐欺取財罪及一般洗錢未遂罪，均為想像競合犯，各應依
      刑法第55條前段規定，從一重之三人以上共同詐欺取財罪
      處斷。
（六）按詐欺取財罪，係為保護個人之財產法益而設，行為人罪
      數之計算，應依接受詐欺之被害人人數計算。是被告所犯
      上開2次三人以上共同詐欺取財犯行、1次偽造署押犯行，
      犯意各別、行為互殊，應予分論併罰。
（七）依照司法院釋字第 775 號解釋意旨及刑事訴訟法第 161 
      條第 1 項可知，檢察官就前階段被告構成「累犯事實」
      負擔主張及舉證責任，並就後階段被告依累犯規定「加重
      其刑事項」負擔主張及說明責任，倘若檢察官未主張或具
      體指出累犯事實及加重事項之證明方法，為貫徹舉證責任
      之危險結果，以及刑事訴訟法第 163 條第 2 項但書目的
      性限縮以有利被告事項為限，法院既基於補充之調查地位
      ，得斟酌個案情節，曉諭檢察官聲請調查證據，縱未為補
      充性調查，而未認定被告構成累犯或加重其刑，亦難謂有
      應調查而不予調查之違法（最高法院 110 年度台上大字
      第 5660 號裁定意旨參照）。本件檢察官於本院審理時並
      未就被告王暐勛有無構成累犯之事實及加重其刑事項具體
      指出證明方法，揆諸上開意旨，本院自無從僅憑非屬原始
      資料之被告前案紀錄表，遽以依職權認定被告構成累犯之
      事實。
（八）想像競合犯之處斷刑，本質上係「刑之合併」。其所謂從
      一重處斷，乃將想像競合犯組成之評價上數罪，合併為科
      刑一罪，其所對應之刑罰，亦合併其評價上數罪之數法定
      刑，而為一個處斷刑。易言之，想像競合犯侵害數法益者
      皆成立犯罪，論罪時必須輕、重罪併舉論述，同時宣告所
      犯各罪名，包括各罪有無加重、減免其刑之情形，亦應說
      明論列，量刑時併衡酌輕罪部分量刑事由，評價始為充足
      ，然後依刑法第55條前段規定「從一重處斷」，非謂對於
      其餘各罪可置而不論。因此，法院決定處斷刑時，雖以其
      中最重罪名之法定刑，做為裁量之準據，惟於裁量其輕重
      時，仍應將輕罪合併評價在內（最高法院108年度台上字
      第4405、4408號判決意旨參照）。洗錢防制法第16條第2 
      項規定：「犯前2 條之罪，在偵查或審判中自白者，減輕
      其刑。」，準此，被告於本院審理時坦認一般洗錢犯行，
      依上開規定原應減輕其刑，雖其一般洗錢罪屬想像競合犯
      其中之輕罪，惟本院於量刑時仍一併衡酌該部分減輕其刑
      事由，附此說明。
（九）被告王暐勛雖係於第二次警詢時，隨自陳有冒名應訊之事
      ，此有被告之警詢、偵訊筆錄所載可參（見偵字第35874
      號卷卷一第105頁、第407頁反面），並有桃園市政府警察
      局中壢分局職務報告為據（見本院卷第113頁），惟嗣審
      理中則因逃匿，待經本院發佈通緝始為警緝獲歸案，有通
      緝書、撤銷通緝書等件可證，核此要與自首尤須「受裁判
      」即未曾潛逃匿避之要件未合，是此部分未能依刑法第62
      條前段「自首」之規定減輕其刑，應予敘明。
（十）爰審酌被告不思以正當途徑獲取財物，反加入詐欺集團擔
      任車手工作，與詐欺集團成員共同行詐騙行為，牟取不法
      報酬，動機不良，手段可議，價值觀念偏差，危害社會治
      安，損害告訴人等之權益；復因案遭查獲，為規避刑責及
      掩飾其身分，竟冒用胞弟「王上仁」名義，在警詢筆錄上
      偽造「王上仁」之簽名及按捺指印，可徵其投機僥倖之心
      態且法治觀念薄弱，危害檢警機關對於身分辨識其刑事案
      件偵查之正確性，亦損害王上仁本人權益，所為應予非難
      ，兼衡告訴人等所受之損害且尚未尚未賠償各告訴人、被
      告參與之程度、犯後坦承犯行之態度、素行及斟酌被告之
      智識程度、入所前職業為貨運之生活狀況等一切情狀，分
      別量處如主文所示之刑，另就偽造署押罪併諭知易科罰金
      之折算標準，末就「不得」易科罰金之各罪定其應執行刑
      。
三、沒收部分：
（一）犯罪工具：
      扣案如附表三編號1所示手機屬被告所有，並為持供與詐
      欺集團聯繫有關本件詐欺行徑相關事宜之用；如附表三編
      號2至5所示之金融卡則是該詐騙集團之上手所交付，為供
      或備供提領詐得贓款之用，此據被告於警詢及偵訊時承明
      （見偵字第35874號卷卷一第83至89頁、第407頁反面），
      復以各張金融卡且可認係屬交付之集團成員所有，爰悉依
      刑法第38條第2項前段之規定，宣告沒收。又上揭各物既
      全經扣案暨依其物理屬性、功能係普遍而非獨特且具不可
      替代性遂須留存，因之，殊無所謂「全部或一部不能沒收
      或不宜執行沒收」之問題，自毋依同法第4項贅知「追徵
      其價額」之必要。
（二）犯罪所得：
　　1.被告於本院準備程序時供稱未拿到報酬等語（見本院卷第
      331頁反面），且本件復無證據可憑認被告有實獲報酬或
      朋分詐得之贓款，是既難認之有犯罪所得，於法亦不得諭
      知沒收或追徵價額。
　　2.按「以集團性或常習性方式犯第14條或第15條之罪，有事
      實足以證明行為人所得支配之前項規定以外之財物或財產
      上利益，係取自其他違法行為所得者，沒收之」，洗錢防
      制法第18條第2項規定甚明。經查，被告為警查獲時扣案
      之現金新臺幣（下同）17萬元，雖難以比對確認果為提領
      自本案相關被害人遭詐騙所匯、存之款項，是無從援引刑
      法第38條之1第2項或洗錢防制法第18條第1項等規定沒收
      ，然渠等既參與詐騙集團，再該集團復恃利用「人頭帳戶
      」收贓及嗣提現以製造金流斷點之途，俾掩飾詐騙所得之
      真正去向而為若此洗錢行徑，抑且，該筆款項更係「贓款
      」，此據被告王暐勛於警詢時供明（見偵字第35874號卷
      卷一第75至85頁），稽此顯可認屬「其他違法行為」即源
      於詐騙本案被害人以外之他被害人之詐欺所得，又此款項
      既同在被告王暐勛與共犯陳革延支配、管領中，對之同具
      事實上處分權，應依前揭規定宣告沒收。然該筆贓款業已
      經本院宣告沒收，為免重複沒收，爰不予宣告沒收，併此
      敘明。
（三）被告偽造如附表二所示「王上仁」之簽名及指印，不問屬
      於犯人與否，均應依刑法第219條規定，宣告沒收。
四、不另為不受理部分：
（一）公訴意旨略以：被告王暐勛自民國110年9月初某日，與陳
      革延加入由「精彩」、「鴻哥」、「77」、「SS」等人所
      組成之本案詐欺集團，並擔任該集團之車手角色，共同為
      如附表一所示之犯行，因認尚涉犯組織犯罪防制條例第3
      條第1項後段之參與犯罪組織罪嫌等語（下稱「本案」）
      。
（二）按組織犯罪防制條例係藉由防制組織型態之犯罪活動為手
      段，以達成維護社會秩序、保障人民權益之目的，乃於該
      條例第3條第1項前段與後段，分別對於「發起、主持、操
      縱、指揮」及「參與」犯罪組織者，依其情節不同而為處
      遇，行為人雖有其中一行為（如參與），不問其有否實施
      各該手段（如詐欺）之罪，均成立本罪。然在未經自首或
      有其他積極事實，足以證明其確已脫離或解散該組織之前
      ，其違法行為，仍繼續存在，即為行為之繼續，而屬單純
      一罪，至行為終了時，仍論為一罪。又加重詐欺罪，係侵
      害個人財產法益之犯罪，其罪數之計算，核與參與犯罪組
      織罪之侵害社會法益有所不同，審酌現今詐欺集團之成員
      皆係為欺罔他人，騙取財物，方參與以詐術為目的之犯罪
      組織。倘若行為人於參與詐欺犯罪組織之行為繼續中，先
      後多次為加重詐欺之行為，因參與犯罪組織罪為繼續犯，
      犯罪一直繼續進行，直至犯罪組織解散，或其脫離犯罪組
      織時，其犯行始行終結。故該參與犯罪組織與其後之多次
      加重詐欺之行為皆有所重合，然因行為人僅為一參與犯罪
      組織行為，侵害一社會法益，屬單純一罪，應僅就「該案
      中」與參與犯罪組織罪時間較為密切之首次加重詐欺犯行
      論以參與犯罪組織罪及加重詐欺罪之想像競合犯，而其他
      之加重詐欺犯行，祗需單獨論罪科刑即可，無需再另論以
      參與犯罪組織罪，以避免重複評價。是如行為人於參與同
      一詐欺集團之多次加重詐欺行為，因部分犯行發覺在後或
      偵查階段之先後不同，肇致起訴後分由不同之法官審理，
      為裨益法院審理範圍明確、便於事實認定，即應以數案中
      「最先繫屬於法院之案件」為準，以「該案件」中之「首
      次」加重詐欺犯行與參與犯罪組織罪論以想像競合。縱該
      首次犯行非屬事實上之首次，亦因參與犯罪組織之繼續行
      為，已為該案中之首次犯行所包攝，該參與犯罪組織行為
      之評價已獲滿足，自不再重複於他次詐欺犯行中再次論罪
      ，俾免於過度評價及悖於一事不再理原則。至於「另案」
      起訴之他次加重詐欺犯行，縱屬事實上之首次犯行，仍需
      單獨論以加重詐欺罪，以彰顯刑法對不同被害人財產保護
      之完整性，避免評價不足（最高法院109年度台上字第394
      5、5598號判決參照）。
（三）經查，被告前因加入陳革延、「精彩」、「鴻哥」等人所
      組成之詐欺集團，即曾於110年10月7日參與詐騙曾鈺淇之
      行為，涉犯組織犯罪防制條例第3條第1項後段之參與犯罪
      組織、刑法第339條之4第1項第2款之3人以上犯詐欺取財
      罪及洗錢防制法第14條第1項之洗錢罪等罪嫌，經臺灣士
      林地方檢察署檢察官以110年度偵字第21934號、第22254
      號提起公訴，並於110年12月23日繫屬臺灣士林地方法院
      （下稱「前案」），此有被告前案紀錄表及上開起訴書電
      子列印本各1份為憑，惟「本案」繫屬本院之日期為111年
      2月24日，有加蓋本院收案日期章戳之臺灣桃園地方檢察
      署移送函為憑，已在該「前案」之後，是依前揭說明，既
      本案繫屬在後，且參與犯罪組織為繼續犯，僅侵害一社會
      法益，則本案被告被訴參與犯罪組織罪即屬重複起訴，原
      應依刑事訴訟法第8條、第303條第7款規定諭知不受理判
      決，然因此部分犯罪如成立，與本案前開論罪部分有想像
      競合犯之裁判上一罪關係，爰不另為不受理之諭知。
據上論斷，應依刑事訴訟法第273條之1第1項、第299條第1項前
段、第310條之2、第454條，判決如主文。
本案經檢察官吳亞芝到庭執行職務。
中    華    民    國   111    年     9    月     22   日
                        刑事審查庭  法  官  李佳穎
以上正本證明與原本無異。
如不服本判決應於收受判決後20日內向本院提出上訴書狀，並應
敘述具體理由。其未敘述上訴理由者，應於上訴期間屆滿後20日
內向本院補提理由書(均須按他造當事人之人數附繕本)「切勿逕
送上級法院」。
                                    書記官  蔡萱穎
中    華    民    國   111    年     9    月     22   日
附本件論罪科刑依據之法條：
洗錢防制法第14條
有第2條各款所列洗錢行為者，處7年以下有期徒刑，併科新臺幣
5百萬元以下罰金。前項之未遂犯罰之。前二項情形，不得科以
超過其特定犯罪所定最重本刑之刑。
中華民國刑法
第217條
偽造印章、印文或署押，足以生損害於公眾或他人者，處 3 年
以下有期徒刑。
盜用印章、印文或署押，足以生損害於公眾或他人者，亦同。
第339條之4
犯第339條詐欺罪而有下列情形之一者，處1年以上7年以下有期
徒刑，得併科1百萬元以下罰金：
一、冒用政府機關或公務員名義犯之。
二、三人以上共同犯之。
三、以廣播電視、電子通訊、網際網路或其他媒體等傳播工具，
    對公眾散布而犯之。
前項之未遂犯罰之。
附表一：
編號 告訴人 詐欺方式 匯入時間及金額 提領日期及金額      主文 備註 1  蔡雅姍  於110年10月12日某時許，詐騙集團冒充電商賣家佯稱：因作業疏失造成錯誤設定，需使用CDM存款，ATM轉帳以解除錯誤設定等語。 110年10月12日下午5時26分許，匯款29,123元至陳志元之聯邦銀行000-000000000000號帳戶。 於110年10月12日某時許，由王暐勛領款2萬元、2萬元。 王暐勛犯三人以上共同詐欺取財罪，處有期徒刑壹年貳月。 此即為起訴書「犯罪事實」欄一、所引用如起訴書附表1編號1、附表2編號2所示之該次犯行。  2 李弘杰  110年10月12日下午4時44分許，詐騙集團冒充藍芽耳機賣家佯稱：誤植其為高級會員，若未取消將會自動扣款等語，後又冒充中國信託客服佯稱：依指示操作ATM以取消會員資格等語。 於110年10月12日下午6時52分許，匯款10,123元至同上帳戶。 此筆款項未被提領。 王暐勛犯三人以上共同詐欺取財罪，處有期徒刑壹年貳月。 此即為起訴書「犯罪事實」欄一、所引用如起訴書附表1編號1、附表2編號1所示之該次犯行。 
附表二：
偽造之署押     文件名稱  偽簽之欄位 偽造之型式   表彰之意思 110年10月12日20時08分起至同日20時13分止之警製調查筆錄  「應告知事項」欄「受詢問人」簽名處 「王上仁」之簽名及指印各1 枚 單純表示接受警方詢問、調查之人為「王上仁」   最末尾「受詢問人」簽名處 「王上仁」之簽名及指印各1 枚    騎縫處 「王上仁」之指印共3枚  
附表三：　　　
編號 品名 1 IPHONE7行動電話1 支（IMEI：000000000000000，門號0000-000000號） 2 聯邦銀行金融卡1 張（帳號000-000000000000） 3 中華郵政金融卡1 張（帳號000-00000000000000） 4 台新銀行金融卡1 張（帳號000-00000000000000） 5 日盛銀行金融卡1 張（帳號000-00000000000000） 

附件：
臺灣桃園地方檢察署檢察官起訴書
                                    110年度偵字第35874號
　　被　　　告　陳革延　男　28歲（民國00年0月00日生）
　　　　　　　　　　　　住○○市○○區○○○路0段0號5樓
　　　　　　　　　　　　國民身分證統一編號：Z000000000號
    選任辯護人　梁燕妮律師
　　被      告　王暐勛　男　40歲（民國00年0月00日生）
　　　　　　　　　　　　住○○市○○區○○里0鄰○○路00
　　　　　　　　　　　　　巷0號5樓
　　　　　　　　　　　　居新北市○○區○○路000號
　　　　　　　　　　　　國民身分證統一編號：Z000000000號
    選任辯護人  藍健軒律師(解除委任)
上列被告等因詐欺等案件，已經偵查終結，認應提起公訴，茲將
犯罪事實及證據並所犯法條分敘如下：
　　　　犯罪事實
一、陳革延前因傷害致死案件，經臺灣高等法院以104 年度上更
    一字第51號判決判處有期徒刑5 年確定，嗣經最高法院上訴
    駁回確定，入監執行，並於民國108 年8 月1 日縮短刑期假
    釋出監，於110 年3 月24日假釋期滿視為執行完畢，王暐勛
    前因毒品防制條例，經臺灣新北地方法院108 年度審訴字第
    2128號判決判處有期徒刑8 月，並於110 年1 月28日執行完
    畢。詎料2 人皆不知悔改，分別自110 年9 月初某日，各基
    於參與犯罪組織之犯意，加入某真實姓名年籍不詳，暱稱為
    「精彩」、「鴻哥」、「77」、「SS」等人等所組成3 人以
    上之詐欺集團，以實施詐術為手段所組成具有持續性、牟利
    性及有結構性之詐欺犯罪組織，並在該組織內分別擔任監控
    車手領款之顧水，以及車手之角色，並約定陳革延、王暐勛
    得以分別取得每次提領贓款金額之1.5%、3%為報酬。嗣陳革
    延、王暐勛與前開詐欺集團成員共同意圖為自己不法之所有
    ，基於3 人以上共同詐欺取財、隱匿特定犯罪所得去向而洗
    錢之犯意聯絡，先由不詳之詐欺集團成員，於附表1 所示時
    間，以附表1 所示方式，向附表1 所示之人要求交付附表1 
    所示之帳戶，嗣再針對附表2 所示之人，施以附表2 所示詐
    術，使其等陷於錯誤，而匯款至指定帳戶。後陳革延、王暐
    勛聽從「精彩」指示，於110 年10月12日，在臺北市西門捷
    運站6 號出口，由「SS」交付帳戶提款卡交給陳革延，陳革
    延再將前開提款卡交付王暐勛，於同日18時43分許，在桃園
    市○○區○○路00號中美郵局，由王暐勛提領附表2 所示之人匯
    入之贓款，提領之贓款交與陳革延，適桃園市政府警察局中
    壢分局中壢派出所員警執行勤務時，於斯時當場查獲陳革延
    及王暐勛，並扣得智慧型手機4 支、附表1 所示帳戶及日盛
    銀行帳戶（000－00000000000000）、第一銀行卡帳戶(000-0
    000000000000000)金融卡等5 張金融卡、17萬元現金等物，
    而查悉上情。嗣後員警將陳革延、王暐勛帶返派出所製作筆
    錄，詎料王暐勛於同日20時08分，在桃園市○○區○○路000 號
    中壢分局中壢派出所內，為掩飾其犯罪身分，以逃避刑責，
    竟基於偽造署押之犯意，冒用渠弟王上仁之名義應訊，並偽
    簽「王上仁」之署名並按捺指印，後於員警向其製作第2 次
    筆錄時，始坦承謊報身分而始依法偵辦。
二、案經陳志元、林芝嫻、李弘杰、蔡雅姍訴請桃園市政府警察
    局中壢分局報告偵辦。
　　　　證據並所犯法條
一、證據清單及待證事實：
編號 證據名稱 待證事實 1 被告陳革延之自白 坦承依指示從事顧水之工作。 2 被告王暐勛之自白 坦承依指示提領告訴人等之贓款，且冒用被害人王上仁名義，至派出所應訊，並偽簽「王上仁」之署名在警詢筆錄上。 3 告訴人陳志元、林芝嫻警詢時之供述 證明遭詐騙集團拿取附表1帳戶之事實。 4 告訴人李弘杰、蔡雅姍警詢時之供述 證明遭詐騙集團詐騙而依指示匯款之事實。 5 桃園市政府警察局中壢分局扣押筆錄暨扣押物品目錄表 扣得如上所述之物品 6 告訴人陳志元與詐騙集團之對話紀錄截圖照片暨帳戶入帳畫面 證明告訴人陳志元遭詐騙集團拿取帳戶用以詐騙其他被害人，以及告訴人李弘杰、蔡雅姍匯入附表2 所示金額至附表1 聯邦銀行帳戶之事實。 7 被告陳革延、王暐勛與詐騙集團成員之對話紀錄截圖照片 證明被告2 人依詐騙集團上游指示提領贓款，並將贓款上繳之事實。 8 現場照片 證明於案發當時查獲被告2人之事實。 9 桃園市政府警察局中壢分局報告職務報告、被告王暐勛第1 次警詢筆錄 證明被告王暐勛冒用他人名義應詢，並冒簽他人姓名之事實。 
二、核被告陳革延、王暐勛就提領贓款與顧水之行為，係犯刑法
    第339 條之4 第1 項第2 款之3 人以上共犯詐欺取財、洗錢
    防制法第14條第1 項之洗錢、組織犯罪防制條例第3 條第1項
    後段之參與犯罪組織等罪嫌，另被告王暐勛就冒名應詢部分
    ，涉犯刑法第217 條偽造署押罪嫌。被告2 人與真實姓名年
    籍不詳，綽號「精彩」等人及其所屬詐欺集團成員間，就上
    開詐欺犯行，有犯意聯絡及行為分擔，請論以共同正犯。被
    告陳革延、王暐勛參與組織犯罪、洗錢及加重詐取財物之行
    為，係一行為觸犯數罪名，為想像競合犯，請從一重加重詐
    欺取罪論處。又詐欺取財罪既係為保護個人之財產法益而設
    ，則關於行為人詐欺犯罪之罪數計算，原則上自應依遭受詐
    欺之被害人人數定之，就不同被害人所犯之詐欺取財行為，
    受侵害之財產監督權既歸屬各自之權利主體，時空上亦能予
    以分隔，則應予分論併罰。是被告陳革延、王暐勛上開所犯
    2 次加重詐欺取財既遂罪，分別侵害如附表2 所示各該告訴
    人之獨立財產監督權，犯意各別，行為互殊，為數罪，請依
    刑法第50條規定分論併罰之。被告王暐勛上開2 罪間，犯意
    各別，請分予論罰。被告2 人有如犯罪事實欄所示之前案紀
    錄，此有本署刑案資料查註紀錄表在卷可憑，其於5 年內故
    意再犯本件有期徒刑以上之罪，為累犯，請依刑法第47條第
    1 項規定加重其刑。至扣案之現金17萬元、以及未扣案之報
    酬，為犯罪所得，爰請依刑法第38條之1 第1 項前段規定宣
    告沒收，併依刑法第38條之1 第3 項規定宣告於全部或一部
    不能沒收或不宜執行沒收時，追徵其價額。
三、依刑事訴訟法第251 條第1 項提起公訴。
　　此　致
臺灣桃園地方法院
中　　華　　民　　國　 111　　年　　1 　　月　　21　　日
                          檢  察  官   李 允 煉
                          檢　察　官   許 振 榕
本件證明與原本無異　　　　
中　　華　　民　　國　 111　　年　　2 　　月　　9 　　日
                          書  記  官   盧 靜 儀     
所犯法條　　
組織犯罪防制條例第3條
發起、主持、操縱或指揮犯罪組織者，處 3 年以上 10 年以下
有期徒刑，得併科新臺幣 1 億元以下罰金；參與者，處 6 月以
上 5 年以下有期徒刑，得併科新臺幣 1 千萬元以下罰金。但參
與情節輕微者，得減輕或免除其刑。
具公務員或經選舉產生之公職人員之身分，犯前項之罪者，加重
其刑至二分之一。
犯第 1 項之罪者，應於刑之執行前，令入勞動場所，強制工作
，其期間為 3 年。
前項之強制工作，準用刑法第 90 條第 2 項但書、第 3 項及第
98 條第 2 項、第 3 項規定。
以言語、舉動、文字或其他方法，明示或暗示其為犯罪組織之成
員，或與犯罪組織或其成員有關聯，而要求他人為下列行為之一
者，處 3 年以下有期徒刑，得併科新臺幣 3 百萬元以下罰金：
一、出售財產、商業組織之出資或股份或放棄經營權。
二、配合辦理都市更新重建之處理程序。
三、購買商品或支付勞務報酬。
四、履行債務或接受債務協商之內容。
前項犯罪組織，不以現存者為必要。
以第 5 項之行為，使人行無義務之事或妨害其行使權利者，亦
同。
第 5 項、第 7 項之未遂犯罰之。
洗錢防制法第14條
有第二條各款所列洗錢行為者，處 7 年以下有期徒刑，併科新
臺幣 5 百萬元以下罰金。
前項之未遂犯罰之。
前二項情形，不得科以超過其特定犯罪所定最重本刑之刑。
中華民國刑法第339條之4
犯第 339 條詐欺罪而有下列情形之一者，處 1 年以上 7 年以
下有期徒刑，得併科 1 百萬元以下罰金：
一、冒用政府機關或公務員名義犯之。
二、三人以上共同犯之。
三、以廣播電視、電子通訊、網際網路或其他媒體等傳播工具，
    對公眾散布而犯之。
前項之未遂犯罰之。

附表1：
 告訴人 交付原因 交付之帳戶 交付地點 1 陳志元 110年10月10日在網路上搜尋貸款，對方暱稱「安信~吳立坤」稱：須要提供帳戶、提款卡、密碼以核貸等語。 台新銀行 000-00000000000000 聯邦銀行 000-000000000000 在新北市○○區○○街0巷00號，當場交付予詐騙集團成員。 2 林芝嫻 110年10月9日在臉書上找兼職工作，對方暱稱「蘇雨」稱：需要身分證、提款卡以申請補貼金，並要求更改密碼為115588，以配合公司需要等語。 中華郵政 000-00000000000000 臺中市○○區○○路0段000號以統一超商店到店方式寄至新北市○○區○○○路0段00號 
附表2：
 告訴人 詐騙時間、方式 匯款時間 匯款金額 匯入帳戶 1 李弘杰 110年10月12日16時44分許，詐騙集團冒充藍芽耳機賣家佯稱：誤植其為高級會員，若未取消將會自動扣款等語，後又冒充中國信託客服佯稱：依指示操作ATM以取消會員資格等語。 110年10月12日18時52分 10,123 000-000000000000 2 蔡雅珊 110年10月12日詐騙集團冒充店商賣家佯稱：因作業疏失造成錯誤設定，需使用CDM存款，ATM轉帳以解錯誤設定等語。 110年10月12日 29,123 000-000000000000